臺灣臺北地方法院交通事件裁定　　　　　　　　　　九十一年度交聲字第二三八號
　　異議人即
　　受處分人　乙○○
右列受處分人因違反道路交通管理處罰條例案件，對於台北市交通事件裁決所中華民
國九十一年一月二十九日所為之處分（原處分案號：北市裁三字第裁二二－ＡＸＸ
九六八七號），聲明異議，本院裁定如左：
    主      文
異議駁回。
    理      由
一、汽（機）車駕駛人轉彎時，轉彎車不讓直行車先行，處二百元以上六百元以下（
    註：新台幣六百元以上一千八百元以下）之罰鍰；汽（機）車駕駛人駕駛汽（機
    ）車違反道路交通安全規則，因而肇事致人受傷，吊扣其駕駛執照三個月至六個
    月，道路交通管理處罰條例第四十八條第六款、第六十一條第三項、第三條第八
    款分別定有明文。另依道路交通管理處罰條例第六十三條第一項第一款規定，違
    反同條例第四十八條規定，除依原條款處罰鍰外，並應予以記違規點數一點。
二、本件受處分人即異議人乙○○於民國九十年十月三十一日上午七時二十五分左右
    ，騎乘車號ＩＥＦ－九三二號機車，沿台北市○○路○段由東往西方向行駛，欲
    左轉進入同市○○路○段二百零四巷，受處分人本應注意其駕駛汽車欲左轉行駛
    ，應讓直行車先行，惟其竟佔用對向車道搶先左轉，適有甲○○騎乘車號ＯＳＩ
    －四二號機車，沿台北市○○路○段對向車道由西往東方向駛來，見狀閃避不
    及，所騎乘機車之車頭撞及受處分人所騎乘前開機車之右前車頭，甲○○因此人
    車倒地，受有左手擦傷、左膝蓋擦傷、右臉部下方擦傷等傷害，經警到場處理、
    繪製現場圖並對受處分人偵訊後，嗣由台北市政府警察局交通警察大隊（以下稱
    台北市交大）第四組員警以受處分人有違反道路交通管理處罰條例第四十八條第
    六款、第六十一條第三項規定之行為掣單舉發，經將舉發通知單送達於受處分人
    後，受處分人於舉發通知單上所載應到案日期前向原處分機關提出申訴，經原處
    分機關請舉發單位即台北市交大調查，經該大隊調查結果，仍認受處分人有前開
    違規行為，原處分機關即以受處分人有違反前揭道路交通管理處罰條例第四十八
    條第六款（贅引第一項）、第六十一條第三項（贅引第一款）、六十三條第一項
    第一款（漏引）之規定，依違反道路交通管理事件統一裁罰標準表，裁處受處分
    人罰鍰九百元、吊扣受處分人駕駛執照三個月及記違規點數一點之處分。
三、訊據受處分人固不否認有於前開時間、駕駛前開車號之機車在前述地點與甲○○
    所騎乘機車發生碰撞肇事之事實，核與甲○○於警訊中就此部分所供述之情節相
    符，惟就本件道路交通事故之發生矢口否認有任何違規之情事，辯稱：我行經上
    述路段，要左轉，在那邊我會停一下，看兩邊都沒有來車，但我行至路中央時，
    看由西向東之前方慢車道、及快車道，那時我發現甲○○之車子，我停在路口中
    央等他先過去，結果我就被撞，我並沒有違規云云，惟查：參諸本件道路交通事
    故發生後，員警到場處理所繪製之現場圖，其上所記載受處分人所駕駛機車於案
    發前之行向、及甲○○所騎乘之機車行向以觀，可明顯看出受處分人佔用對向車
    道搶先左轉之事實，換言之，如果受處分人轉彎時不侵入對向車道，禮讓對向車
    道之車輛先行，方嗣機左轉，則本件車禍應能避免，是受處分人辯稱其就本件事
    故之發生並無責任，要難認為可採。又機車騎士甲○○亦因本件事故受有前開傷
    害，有台北市政府警察局松山分局交通分隊道路交通事故補充資料表影本附本院
    卷可稽，甲○○所受傷害與受處分人之違規行為間有相當因果關係，亦可堪認定
    。如上所述，受處分人確有在前揭時地騎乘機車轉彎時未讓直行車先行，因而肇
    事致人受傷之行為，受處分人雖以前揭情詞置辯，尚難認為可採，本件事證明確
    ，受處分人之違規行為堪以認定。
四、綜上所述，受處分人騎乘機車確實有轉彎車未讓直行車先行之行為，並因而肇事
    致人受傷，其依限自行到案，從而原處分機關依道路交通管理處罰條例第四十八
    條第六款、第六十一條第三項、六十三條第一項第一款及違反道路交通管理事件
    統一裁罰標準表之規定，裁處受處分人罰鍰九百元、吊扣受處分人駕駛執照三個
    月及記違規點數一點之處分核無違誤，本件受處分人之異議為無理由，自應將其
    異議駁回。
據上論斷，應依道路交通案件處理辦法第十九條，裁定如主文。
中      華      民      國    九十一  年      七      月      二十二    日
                                      臺灣臺北地方法院交通法庭
                                          法  官  劉  嶽  承
右正本證明與原本無異。
如不服本裁定，應於裁定送達後五日內向本院提出抗告狀。
                                          書記官  江  虹  儀
中      華      民      國    九十一    年     七     月    二十三    日
